臺灣高等法院民事裁定　　　　　　　　 100年度抗字第1607號
抗　告　人　楊海婷
上列抗告人因與相對人劉清鐔間聲請訴訟救助事件，對於中華民
國100年10月5日臺灣板橋地方法院100年度救字第114號裁定提起
抗告，本院裁定如下：
    主  文
抗告駁回。
抗告訴訟費用由抗告人負擔。
    理  由
一、按當事人無資力支出訴訟費用者，固得依民事訴訟法第107
    條規定，聲請訴訟救助，惟此項請求救助之事由，依同法第
    109條第2 項、第284條之規定，應提出能即時調查之證據以
    釋明之。又所謂無資力係指窘於生活，且缺乏經濟信用者而
    言（最高法院43年台抗字第152 號判例參照）。申言之，若
    非取給於自己或家族所必需之生活費不能支出訴訟費用，且
    無籌措款項以支出訴訟費用之信用技能，方能謂之為無資力
    支出訴訟費用（最高法院89年度台聲字第164 號裁定參照）
    。
二、本件抗告人聲請訴訟救助意旨略以：伊生活困難，積蓄悉遭
    相對人借用未還，致無資力支出訴訟費用，且伊本案訴訟人
    證物證俱在，必有勝訴之望云云。然依抗告人自行提出全國
    財產稅總歸戶財產查詢清單及本院依職權調閱抗告人99年度
    稅務電子閘門財產所得調件明細所示，抗告人名下尚有房屋
    1筆、土地3筆，田賦2筆及汽車1部，財產總額達新臺幣（下
    同）507萬5234元 （見本院卷第6頁、第7頁、第12頁、第13
    頁），難認並無資力支出本案尚應補繳之訴訟費用6萬9800
    元（見本院卷第14頁補費裁定影本）。抗告意旨雖以：伊並
    無執行業務所得，上開土地、田賦乃繼承而來，房屋則為家
    人贈與，參酌財團法人法律扶助基金會受法律扶助者無資力
    認定標準第3條第1款規定即每一人可處分收入低於2萬2千元
    、可處分之資產低於50萬元之意旨，應認並無資力云云。然
    上開無資力認定標準乃財團法人法律扶助基金會審核准否法
    律扶助之準則，對抗告人是否符合訴訟救助無資力之認定並
    無拘束力，遑論抗告人名下財產高達500 餘萬元，亦難認與
    上開無資力認定標準相合。抗告人既未提出能即時調查之證
    據釋明並無資力支出訴訟費用，其聲請訴訟救助，即屬無從
    准許，應予駁回。原裁定駁回其聲請，核無違誤。抗告意旨
    指摘原裁定不當，求予廢棄，為無理由，應予駁回。
三、爰裁定如主文。
中    華    民    國   100    年    11    月    30    日
                    民事第十二庭
                        審判長法  官  吳謀焰
                              法  官  許紋華
                              法  官  李瑜娟
正本係照原本作成。
本裁定除以適用法規顯有錯誤為理由，並經本院許可外，不得再
抗告。如提起再抗告，應於收受後10日內委任律師為訴訟代理人
向本院提出再抗告狀。並繳納再抗告費新臺幣1000元。
中    華    民    國   100    年    12    月     2    日
                              書記官  黃瑞芬